# **Bruna Bispo Faria**

Brasileira, 36 anos (29/01/1984), 1 filha , Solteira, Habilitada Categoria B R: Miguel Porcelli, 34 – Alto do Ipiranga – Mogi das Cruzes / SP – CEP 08730-592 11 4722 2791 Res. 11 99940 7046 Cel. bruna.b.faria@bol.com.br

## Objetivo

Recursos Humanos

## **Perfil Profissional**

Vivência de 15 anos na área de Recursos Humanos atuando como generalista em Administração de Benefícios, Departamento Pessoal e Gestão de Pessoas.

Profissional formada em Administração de Empresas com experiência em implantações de processos, sistemas analise, relatórios, suporte e atendimento pessoal.

## Formação Acadêmica

Fundação Getúlio Vargas - Pós-Graduação - Gestão de Pessoas (Não Concluído) Universidade de Mogi das Cruzes – Graduação - Administração de Empresas (Concluído em 08/2007)

# **Cursos / Idiomas**

Inglês/Espanhol - Cursando (Intermediário) - CNA Inglês Definitivo.

Cálculos Trabalhistas e Conceitos de Administração de Pessoal (UMC/SP) - Carga horária: 20 hs

Desenvolvimento de Analistas de Benefícios (Integração Escola de Negócios/SP) - Carga horária: 16 hs

Programa Internacional de Benefícios (Aon Consulting/SP).

Benefícios da Prev. Social e seus reflexos nas empresas (GGI Informações/SP) - Carga horária:8 hs

Treinamento na área de benefícios (Aon Consulting/Porto Alegre - RS) - Carga horária: 40 hs

Legislação Previdenciária (GGI Informações/SP) - Carga horária: 8 hs

### **Histórico Profissional**

JSL S.A (Empresa de grande porte no segmento de logística) - de 12/2012 à 12/2019

Cargo: Analista de Recursos Humanos

### Principais atribuições / realizações:

Administrando todo o processo de movimentação de benefícios com aproximadamente 25.000 mil colaboradores, envolvendo controle de pedidos, exclusões, inclusões, compras e pagamentos com os parceiros, lançamentos de dados no sistema SAP, elaboração de normas e politicas de benefícios, analise de parcerias e negociação com fornecedores.

Cetenco Engenharia S.A (Empresa de médio porte no segmento de construção civil) - de 11/2009 à 03/2012

Cargo: Analista de Recursos Humanos

### Principais atribuições / realizações:

Atuação generalista no suporte à obras com processamento dos benefícios (calculo, compra e conferência de benefícios, alimentação, refeição, vale transporte, seguro saúde, odonto, seguro de vida e previdência privada); Analise de Contratos e gestão de indicadores; Recrutamento e seleção; entrevista de desligamento; integração para colaboradores; atendimento aos colaboradores/ex-colaboradores; Emissão de DIRBEN, PPP, LTCAT; conhecimento em folha de pagamento (Sistema RM Labore).

Valtra do Brasil LTDA (AGCO) (Empresa de grande porte no segmento de tratores agrícolas) – de 08/2004 à 02/2009

Cargo Final: Analista de Recursos Humanos

Cargo: Técnica em Benefícios pela Corretora (Aon Consulting)

Cargo Inicial: Estagiaria em RH

# Principais atribuições / realizações:

Atuei na área de Recursos Humanos sendo responsável por toda administração de benefícios e serviços como seguro saúde, odontológico, seguro de vida, seguro viagem, transporte, restaurante, vale alimentação, vale transporte, previdência privada/social, legislação de Expatriados, limpeza, portaria, central de cópias, leasing de veículos, correio, desratização, desinsetização e check up;

Gestão dos contratos de prestadores de serviços;

Conhecimentos em procedimentos corporativos para administração de benefícios;

Acompanhamento dos programas em qualidade de vida, orçamentos, negociação com fornecedores e mensuração de dados;

Atuação nas ações sociais e organização de eventos internos e externos;

Responsável pela analise e controle de Budget com relatório mensal de gastos e ações da área de benefícios;

Responsável pela requisição e reserva de passagens aéreas, hotéis e locação de veículos (internacional e nacional);

Fechamento para Controladoria de todos os benefícios e serviços pelo sistema Job Cost (Software JDE Edward) até liberação final e efetivação do pagamento das despesas;